it: Tipo di superficie della piastra di pressione della frizione: Piatto; A gradini; Con inserto di attrito; Altro
de: Oberflächentyp der Kupplungsdruckplatte: Flach; Gestuft; Mit Reibbelag; Andere
es: Tipo de superficie de la placa de presión del embrague: Plana; Escalonada; Con inserto de fricción; Otro
hu: Kuplung nyomólap felületének típusa: Lapos; Lépcsős; Súrlódóbetéttel; Egyéb
fr: Type de surface du plateau de pression d’embrayage: Plat; Étagé; Avec insert de friction; Autre
sl-SI: Vrsta površine tlačne plošče sklopke: Ravna; Stopničasta; S tornim vložkom; Drugo
ko: 클러치 압력판 표면 유형: 평면; 계단형; 마찰 인서트 포함; 기타
da: Type af overflade på koblingens trykplade: Flad; Trininddelt; Med friktionsindsats; Andet
sk-SK: Typ povrchu prítlačného taniera spojky: Plochý; Stupňovitý; S trecou vložkou; Iné
zh-TW: 離合器壓盤表面類型: 平面; 階梯式; 附摩擦襯墊; 其他
sv: Kopplingstryckplattans yttyp: Platt; Stegad; Med friktionsinsats; Övrigt
pt-PT: Tipo de superfície da placa de pressão da embraiagem: Plano; Escalonado; Com inserção de fricção; Outro
ro-RO: Tipul suprafeței plăcii de presiune a ambreiajului: Plată; În trepte; Cu inserție de fricțiune; Altele
hr-HR: Vrsta površine potisne ploče spojke: Ravno; Stupnjevano; S tarnim umetkom; Ostalo
nb: Overflatetype for clutchtrykkplate: Flat; Trinndelt; Med friksjonsinnlegg; Annet
ja: クラッチプレッシャープレート表面タイプ: フラット; 段付き; フリクションインサート付き; その他
en: Clutch pressure plate surface type: Flat; Stepped; With friction insert; Other
nl: Koppeling drukgroep oppervlaktype: Plat; Getrapt; Met wrijvingsinzetstuk; Overig
bg-BG: Тип повърхност на притискателния диск на съединителя: Плосък; Стъпаловиден; С фрикционна вложка; Други
pt-BR: Tipo de superfície da placa de pressão da embreagem: Plana; Escalonada; Com inserto de fricção; Outras
th: ประเภทพื้นผิวของแผ่นกดคลัตช์: เรียบ; ขั้นบันได; พร้อมแผ่นเสียบฝืด; อื่นๆ
zh-CN: 离合器压盘表面类型: 平面; 阶梯式; 带摩擦垫块; 其他
fi: Kytkimen painelevyn pinnan tyyppi: Tasainen; Porrastettu; Kitkapinnoitteella; Muu
pl: Typ powierzchni docisku sprzęgła: Płaski; Z uskokiem; Z wkładką cierną; Inny
ru: Тип поверхности нажимного диска сцепления: Плоская; Ступенчатая; С фрикционной вставкой; Другое
vi: Loại bề mặt đĩa ép ly hợp: Phẳng; Có gờ; Có lớp chèn ma sát; Khác
lt-LT: Sankabos slėgio plokštės paviršiaus tipas: Plokščias; Pakopinis; Su frikciniu įdėklu; Kita
el: Τύπος επιφάνειας πλάκας πίεσης συμπλέκτη: Επίπεδη; Με σκαλοπάτι; Με ένθετο τριβής; Άλλο
cs: Typ povrchu přítlačného kotouče spojky: Plochý; Stupňovitý; S třecí vložkou; Jiný
tr: Debriyaj baskı plakası yüzey türü: Düz; Kademeli; Sürtünme ekli; Diğer